【裁判字號】    90,親,36
【裁判日期】    901030
【裁判案由】    否認婚生子女等
【裁判全文】
臺灣彰化地方法院民事判決  九十年度親字第三六號
    原        告  丁○○
    被        告  丙○○
    兼法定代理人  甲○○
                              .
右當事人間請求否認子女事件，本院判決如左：
    主      文
確認被告丙○○非原告之婚生子。
訴訟費用由被告負擔。
    事      實
甲、原告方面：
  一、聲明：如主文所示。
  二、陳述：
    (一)原告與被告甲○○於民國七十六年二月十七日結婚，婚後育有一子即劉翹瑋。
      被告甲○○嗣於八十二年三、四月間無故離家出走，此部分之事實，業經原告
      向法院訴請履行同居判決確定，迄今已逾八年，被告甲○○均未曾返家與原告
      同居。詎被告甲○○於婚姻關係存續中，竟在外與人通姦，並於九十年二月二
      十三日生下一子即被告丙○○。經原告於九十年七月間接獲中央健康保險局通
      知應為新生兒丙○○加保之信函，並向彰化縣芬園鄉戶政事務所查證後，始查
      悉上情。
    (二)因被告丙○○確非被告甲○○自原告受胎所生，所以與原告應無父子關係可言
      ，爰依民法第一千零六十三條第二項規定提起本訴。
  三、證據：提出戶籍謄本二件、民事判決影本一件、中央健康保險局函影本一件、
      彰化縣芬園鄉戶政事務所函影本一件為證，並聲請囑託財團法人彰化基督教醫
      院（以下簡稱彰基醫院）鑑定兩造間之血緣關係。
乙、被告方面：
  一、聲明：請為適當之判決。
  二、陳述：對於原告之請求沒有意見。
丙、本院依聲請囑託彰基醫院鑑定兩造間之血緣關係。
    理    由
一、本件原告主張伊與被告甲○○為夫妻關係，被告甲○○自八十二年三、四月間離
    家出走後，即未與原告同居一處；其後被告甲○○並於九十年二月二十三日生下
    被告丙○○等情，業據原告提出戶籍謄本二件、民事判決影本一件、中央健康保
    險局函影本一件、彰化縣芬園鄉戶政事務所函影本一件為證，且為被告所不爭執
    ，復經本院依聲請囑託彰基醫院鑑定兩造間之血緣關係，該醫院覆稱根據ＡＢＯ
    血型的不合及D16S539, D7S820, D13S317, TPOX,F13A01,D8S1179等DNA位點之分
    析結果，可以排除丁○○與丙○○之親子關係，有該醫院九十年九月三日九十彰
    基院字第九００九０一號函檢附親子鑑定報告書一件可稽，自堪信原告之主張為
    真實。
二、按民法第一千零六十三條第一項推定之婚生子女，如夫妻之一方能證明妻非自夫
    受胎者，得於知悉子女出生之日起，一年內提起否認之訴，同條第二項定有明文
    。經查，被告甲○○受胎生下被告丙○○之時，既在原告與被告甲○○婚姻關係
    存續中，則依法自應推定被告丙○○為原告與被告甲○○之婚生子女，然被告甲
    ○○受胎懷有被告丙○○當時，並未與原告同居，即非自原告受胎，業如前述，
    則原告本於前開規定，於知悉被告丙○○出生之日起一年內，即九十年八月三日
    提起本件訴訟，洵屬有據，應予准許。
據上論結，本件原告之訴為有理由，依民事訴訟法第七十八條、第八十五條第一項前
段，判決如主文。
中      華      民      國      九十      年      十      月     三十     日
                                      臺灣彰化地方法院民事第三庭
~B法      官  陳正禧
右曾正本係照原本作成。
如對本判決上訴須於判決送達後廿日內向本院提出上訴狀
~B法院書記官  鄭秀鑾
中      華      民      國      九十      年      十      月     三十一   日


司法院資訊處製作；財團法人民間司法改革基金會備份。
